臺灣基隆地方法院基隆簡易庭小額民事判決　九十年度基勞小字第八號
　　原　　　告　乙○○○○○○.
　　訴訟代理人　丙○○
　　法定代理人　李淼益
　　訴訟代理人　甲○○
右當事人間請求給付薪資事件，本院判決如左：
    主      文
被告應給付原告新臺幣仟玖佰貳拾陸元，及自民國八十九年六月六日起至清償日止
，按年息百分之五計算之利息。
原告其餘之訴駁回。
訴訟費用新臺幣伍佰陸拾壹元，由被告負擔新臺幣壹佰壹拾元，餘由原告負擔。
本判決第一項得假執行；但被告如於假執行程序實施前，以新臺幣壹仟貳佰元為原告
預供擔保，得免為假執行。
    兩造爭執要點
一、原告起訴主張：原告係被告公司員工，於民國八十八年四月一日到職，八十九年
    五月三十一日離職，擔任電腦輸入工作，被告迄今尚積欠原告八十九年五月份薪
    資二萬一千四百二十六元未付，經基隆市政府勞資關係協會協調不成立，為此訴
    請被告如數給付。
二、被告抗辯：承認被告確未給付原告八十九年五月份薪資二萬一千四百二十六元，
    原因係依兩造所簽定之任職同意書第十一條約定「服務未滿貳年，願賠償公司六
    個月薪資（以離職時之前一個月實得本薪及職務加給之和為計算基數）」，原告
    未任滿二年即離職，被告可以該六個月薪資損害賠償債權與原告所請求之八十九
    年五月份薪資債權抵銷。
    理由要領
一、原告本起訴請求被告給付二萬一千四百二十六元及自八十九年五月起至清償日止
    ，按年息百分之五計算之利息，該訴狀送達被告後，原告減縮聲明請求被告給付
    二萬一千四百二十六元及自八十九年六月一日起至清償日止，按年息百分之五計
    算之利息，依民事訴訟法第二百五十五條第一項第三款之規定，應予准許。
二、原告主張自八十八年四月一日起受僱於被告擔任電腦輸入員至八十九年五月三十
    一日離職，被告迄今尚欠原告八十九年五月份薪資二萬一千四百二十六元未付之
    事實，業據原告提出勞工保險卡影本及存證信函影本各一份為證，且經被告當庭
    自認，堪信原告此項主張為真實。
三、被告抗辯兩造簽有任職同意書，同意書第十一條約定「服務未滿貳年，願賠償公
    司六個月薪資（以離職時之前一個月實得本薪及職務加給之和為計算基數）」一
    節，業據被告提出該份任職同意書影本為證，且原告亦不爭執任職同意書上簽名
    之真正，堪信被告此項抗辯為真實。
四、原告主張任職同意書第十一條之約定並不合理，原告不應受該約定之拘束，理由
    為(1)原告於進入被告公司任職前，同樣在三陽證券股份有限公司擔任電腦輸入工
    作，被告公司並未給予原告其他訓練。(2)該份任職同意書是在原告上班第一天始
    經被告提出要求原告簽約，原告並未事前審閱，而且原告若不簽約，被告即不會
    僱用被告。(3)被告公司違法拖延一個多月才為原告投保，原告因此辭職，錯在被
    告，不可歸責原告。然查：原告當庭自陳其最高學歷係開南工商畢業，至被告公
    司任職前已從事過另二項工作，其中一項工作係在三陽證券股份有限公司擔任電
    腦輸入員，工作性質與在被告公司工作之性質相同，顯見原告至被告公司任職前
    ，已具相當知識與工作經驗，並非毫無社會經驗之人，而系爭任職同意書所約定
    之條款僅十二條，內容非長，文意亦不複雜，一般人至遲當能於一小時內閱讀完
    畢並瞭解其文意而決定是否簽約任職，本件被告既未以強暴、脅迫或其他不法行
    為強迫原告簽約，則原告本於自由意思簽立系爭任職同意書，自應受同意書內各
    項條款內容之拘束，至於被告日後是否曾對原告施以訓練，乃涉及被告請求六個
    月薪資損害賠償數額是否過高之問題（詳後述），非謂被告未對原告施以訓練，
    該約定即直接歸於無效。再者，任職同意書之效力與被告是否違法拖延一個多月
    始為原告投保一節無關，縱使被告確有故意遲延為勞工投保之情事，亦屬被告應
    依勞工保險條例接受主管機關處罰之範疇，原告所簽立之任職同意書效力並不會
    因被告之遲延投保行為而失效。是原告主張不受任職同意書第十一條約定之拘束
    ，並無理由。
五、觀之系爭任職同意書第十一條「服務未滿貳年，願賠償公司六個月薪資（以離職
    時之前一個月實得本薪及職務加給之和為計算基數）」之約定，其性質應屬損害
    賠償額預定性之違約金約定，依民法第二百五十二條之規定，受訴法院得依職權
    酌減（最高法院五十年台抗字第五五號判例、七十九年台上字第一六一二號判例
    參照）。本院斟酌原告未任滿二年離職，固會造成被告公司須另行招考電腦輸入
    員加以培訓之勞費損失，惟被告公司之電腦輸入員一職，並不需具備特殊之專業
    知識或職業技巧，只需熟悉基本電腦操作、中英文輸入技術並具備謹慎、細心與
    耐心之特質即可，而該等就業條件於現今電腦普及且待業人口遠超出就業機會之
    社會中，並不難於短時間內覓得適當之人才，被告大可於招考之際進行嚴格之過
    濾、篩選，實不須耗費長達六個月之時間進行招考及培訓，本院認該違約金之約
    定應酌減至「一個月薪資」為適當。
六、按二人互負債務，而其給付種類相同，並均屆清償期者，各得以其債務與他方之
    債務互為抵銷，民法第三百三十四條第一項前段定有明文。被告提出原告於離職
    前一個月實得本薪一萬七千五百元、職務加給為零之薪資單一份為證。另依任職
    同意書第五條之約定，被告公司薪資以每月底為結算基準日，次月五日發薪。從
    而，兩造經互為抵銷後，原告請求被告給付三千九百二十六元，及自八十九年六
    月六日起（按八十九年五月份之薪資，被告本應於八十九年六月五日給付，應自
    八十九年六月六日起負遲延責任），按年息百分之五計算之利息，為有理由，應
    予准許；逾此範圍之請求並無理由，不應准許。
七、本件係依小額訴訟程序判決，被告受敗訴判決部分應依職權宣告假執行。另被告
    陳明願供擔保聲請免為假執行，爰就其敗訴部分酌定相當金額准許之。
八、本件訴訟費用額五百六十一元（裁判費二百十六元、送達郵資三百四十五元），
    由被告負擔一百十元，餘由原告負擔。
中　　　華　　　民　　　國　　九十一　　年　　  一　  　月　　二十八 　 日
~B臺灣基隆地方法院基隆簡易庭
~B　　　　法　　　官　蔡佳玲
右正本證明與原本無異。
對於本件判決如有不服，應於收受送達後二十日內向本院提出上訴書狀，上訴於本院
合議庭，並按他造當事人之人數附具繕本。
當事人之上訴，非以判決違背法令為理由不得為之，上訴狀應記載上訴理由，表明下
列各款事項：
（一）原判決所違背之法令及其具體內容。
（二）依訴訟資料可認為原判決有違背法令之具體事實。
中　　　華　　　民　　　國　　九十一　　年　　  一  　　月　　二十九  　日
~B　　　　法院書記官　陳碧玉
